臺灣桃園地方法院刑事判決　　　　　　　100年度重訴字第9號
公　訴　人　臺灣桃園地方法院檢察署檢察官
被　　　告　張烽騏
選任辯護人　紀亙彥律師
　　　　　　鈕則慧律師
被　　　告　辛柏慶
選任辯護人　鄭仁哲律師
被　　　告　劉智維
選任辯護人　黃柏彰律師
　　　　　　游玉招律師
上列被告等因擄人勒贖等案件，經檢察官提起公訴（99年度偵字
第18362、21484、27395 號），本院判決如下：
    主  文
張烽騏共同犯妨害自由罪，處有期徒刑陸月。又共同犯恐嚇取財
罪，處有期徒刑貳年。又共同犯恐嚇危害安全罪，處有期徒刑肆
月。又犯恐嚇危害安全罪，處有期徒刑參月。應執行有期徒刑貳
年玖月。
辛柏慶共同犯妨害自由罪，處有期徒刑陸月。又共同犯恐嚇取財
罪，處有期徒刑貳年。又共同犯恐嚇危害安全罪，處有期徒刑肆
月。又犯恐嚇取財未遂罪，處有期徒刑伍月。應執行有期徒刑參
年壹月。
劉智維共同犯妨害自由罪，處有期徒刑肆月。又共同犯恐嚇取財
罪，處有期徒刑壹年。又共同犯恐嚇危害安全罪，處有期徒刑參
月。應執行有期徒刑壹年伍月。
    事  實
一、張烽騏（原名張克誠）、辛柏慶（綽號鼻涕）、劉智維、胡
    顥騵（綽號翔琳）間為朋友關係，張烽騏與張克均為堂兄弟
    關係。緣張烽騏、辛柏慶、胡顥騵前因涉犯毒品危害防制條
    例案件，經臺灣桃園地方法院檢察署檢察官對辛柏慶、胡顥
    騵提起公訴（張烽騏在該案非被告，係另案審理中）後，本
    院以99年度訴字第320 號案件審理，並收押胡顥騵，該案證
    人之一A1（依證人保護法規定予以身份保密，真實姓名年籍
    資料詳卷）於民國99年5 月20日上午因本院傳訊就胡顥騵、
    辛柏慶是否有販賣毒品予A1一事依法到院作證，因A1作證之
    內容對胡顥騵、辛柏慶不利，張烽騏、辛柏慶聞訊後極為不
    滿，其2 人即聯絡劉智維、張克鈞後，張烽騏、辛柏慶、劉
    智維及張克鈞4 人竟共同基於妨害他人行動自由之犯意聯絡
    ，於99年5 月22日下午1 時許，由辛柏慶撥打電話予A1，藉
    詞欲討論案情而與A1約定於同日下午3 時30分許在桃園縣楊
    梅市○○街209 巷15號之楊梅保齡球館前見面，張克均即駕
    駛車牌號碼8660 -TS號自用小客車搭載張烽騏、辛柏慶與劉
    智維前往楊梅保齡球館，迨抵達該處後，A1已駕車停等在路
    邊，辛柏慶即下車至A1車旁，喝令A1下車，A1因畏懼不得不
    從，而遭強押坐上由張克鈞駕駛之上開車輛，A1上車後，張
    克鈞駕駛車輛離去，張烽騏坐副駕駛座，並由辛柏慶坐左後
    座、劉智維坐右後座，2 人將A1包挾坐在後座中間，其等在
    車上質問A1為何在該案指證胡顥騵、辛柏慶販毒之事，因未
    談論出下文，張烽騏即令張克鈞將車開至某便利商店前停車
    ，由辛柏慶下車至商店內購買牛皮紙膠帶，上車後由辛柏慶
    以該膠帶綑綁A1雙手、蒙蔽A1雙眼，張烽騏並令張克鈞將車
    開往桃園縣楊梅市老飯店某處之民宅（以下稱民宅）1 樓，
    4 人即以此方式剝奪A1之行動自由，迨至該民宅後，張烽騏
    、辛柏慶、劉智維及張克鈞將A1押進民宅內某一房間後，4
    人或以持置放該處之鋁棒、或以徒手之方式，共同毆打A1洩
    憤，致A1受有右前額挫傷併上門牙2 顆斷裂、右肩、上臂、
    肘及前臂、左上臂及前臂多處瘀腫、背部挫傷等傷害（傷害
    部分未據告訴）。張烽騏、辛柏慶、劉智維及張克鈞4 人竟
    又共同意圖為自己不法之所有，基於恐嚇取財之犯意聯絡，
    藉詞A1於該案指證胡顥騵、辛柏慶販毒之事，應由A1支付胡
    顥騵在該案之律師費用為由，恐嚇A1給付律師費用，A1因雙
    眼、雙手遭蒙蔽、綑綁，又遭多人毆打成傷，心生畏怖而同
    意支付律師費用新臺幣（下同）7 萬元。其間，亦為該案證
    人之陳登嵩（綽號二齒）經通知前來該民宅內，見A1渾身是
    傷、被綑綁蒙眼跪坐地上，張烽騏、辛柏慶、劉智維及張克
    鈞復共同基於恐嚇之犯意聯絡，由張烽騏對陳登嵩恫嚇稱：
    作證就是這個下場等語，以此加害生命、身體、自由之惡害
    告知，致陳登嵩心生畏怖。A1幾經交涉後因無法即刻湊足7
    萬元律師費用，張烽騏等4 人遂於當日下午5 時許同意讓A1
    先離開該處籌錢，而由辛柏慶、張克均及劉智維開車將A1載
    回前開楊梅保齡球館前，並在車上由劉智維解開A1雙眼及雙
    手之膠帶。A1因恐張烽騏等人會再次報復，遂先行湊足5 萬
    元後，於99年5 月26日晚上9 時許，A1與辛柏慶相約在桃園
    縣楊梅市○○○路之愛買大賣場收銀機臺前，由A1交付予不
    知情之辛柏慶母親即郭玲珍，再由郭玲珍轉交予辛柏慶。
二、辛柏慶在99年6 月3 日中午12時40分許，駕駛車號不詳之馬
    自達廠牌之灰色自小客車，在桃園縣楊梅市○○路上某處等
    待，欲與在該處附近上班之A1商談，A1駕車經過見狀因畏懼
    不願下車而離開現場，辛柏慶則駕車尾隨至新江路、秀才路
    口時，自後碰撞在該處停等紅燈之A1之車輛（毀損部分未據
    告訴）；99年6 月17日本院就該案即前揭本院受理之99年度
    訴字第320 號案件宣判，判處胡顥騵應執行有期徒刑16年，
    判處辛柏慶有期徒刑9 年，辛柏慶知悉上情後極為憤怒，竟
    基於恐嚇取財之犯意，於99年6 月30日下午5 時9 分許，以
    其持用之0000000000門號行動電話傳送「（A1名）、你他媽
    的，你知道你們多沒良心嗎？他十六年我九年…自己他媽愛
    吃還要怪人家賣你是嗎？我現在跟你講，我根他兩個人律師
    你要負責十萬，給你兩天兩天總共四天一次五萬！你不要太
    小看我們，記得上次那一撞嗎？不要以為我不知道你的行蹤
    ，兩天後最好自己打給我有什麼話要說自己在打給我」之簡
    訊至A1使用之行動電話，恫嚇A1交付金錢，否則將再次展開
    報復行動，致A1心生畏懼，惟因A1尚未交付金錢而未遂。
三、張烽騏於99年7 月10日下午3 時15分許，由張烽騏指使許景
    文、少年鍾○杰（真實姓名年籍詳卷），由許景文駕駛車牌
    號碼6993-VZ 號自用小客車搭載張烽騏、鍾○杰至桃園縣楊
    梅市○○路與中山路口等待A1，待A1駕駛自用小客車出現後
    ，張烽騏遂指示許景文、鍾兆杰攔住A1所駕駛之自用小客車
    並示意A1下車，A1見狀因畏懼隨即駕駛自用小客車逃離。張
    烽騏因不滿A1駕車駛離，即基於恐嚇之犯意，於同日下午3
    時28分許，以其持用之0000000000門號之行動電話傳送「你
    他媽的連我的人你也敢撞你真的小心一點你自己不來找我我
    現在就每天抓你」之加害A1生命、身體、自由之恫嚇內容之
    簡訊至A1使用之行動電話，致A1心生畏懼。
四、嗣經警於99年7 月14日下午1 時15分許，持臺灣桃園地方法
    院檢察署檢察官拘票，在桃園縣楊梅市○○路201 巷2 之1
    號拘提辛柏慶；同日上午10時10分許，在桃園縣楊梅市營盤
    腳1 號旁之鐵皮屋內查獲劉智維；同日下午1 時許及下午4
    時，在上開鐵皮屋附近之公墓、田地等處，分別查獲許景文
    、張烽騏，而得悉上情。
五、案經A1訴由臺北市政府警察局移送臺灣桃園地方法院檢察署
    檢察官偵查起訴。
    理  由
一、按被告以外之人於偵查中向檢察官所為之陳述，除顯有不可
    信之情況者外，得為證據，刑事訴訟法第159 條之1 第2項
    定有明文。故被告、辯護人如主張證人於偵查中所為證言顯
    有不可信之情形者，自應就此欠缺可信性外部保障之情形負
    舉證責任，否則，被告以外之人經具結後向檢察官所為之陳
    述，毋庸另為證明，即得作為證據；查證人即被告張烽騏、
    辛柏慶、劉智維、證人張克鈞、陳登嵩、A1於偵查中經具結
    後向檢察官所為之陳述，被告張烽騏、辛柏慶、劉智維及其
    等辯護人等均未指出且證明上開證人之證言有何顯不可信之
    情況，依前開規定，自均得為證據，被告3 人及其等辯護人
    主張上開證人於偵查中所為證述無證據能力云云，並不足採
    。其餘本案所引用之供述及非供述證據，經本院依法踐行調
    查證據程序，檢察官、被告3 人及其辯護人均不爭執各該證
    據之證據能力（見本院審重訴字卷第73頁反面至74頁，重訴
    字卷一第40頁反面至41頁），又查無依法應排除其證據能力
    之情形，是後述所引用其餘證據之證據能力均無疑義，先予
    敘明。
二、本院認定被告3人上開犯罪事實所憑之證據及理由：
（一）犯罪事實一部分：
   1、被告張烽騏、辛柏慶及劉智維3 人，對上開共同妨害自由
      、恐嚇取財及恐嚇犯行，均坦承不諱（張烽騏部分見本院
      重訴字卷一第39頁，卷二第75頁反面、第91頁；辛柏慶部
      分見本院重訴字卷一第39頁反面至40頁，重訴字卷二第75
      頁反面、第91頁反面；劉智維部分見第18362 號偵查卷二
      第330 至335 、347 至353 頁，本院重訴字卷一第40頁，
      重訴字卷二第75頁反面、第92頁），且其等就本案互為證
      人時所為證述之情節核後亦相符。
   2、並據證人即被害人A1、陳登嵩於偵查及本院審理時指訴綦
      詳（A1部分見第2880號偵查卷第136 至139 頁，141 至14
      2 頁，本院重訴字卷一第142 至149 頁；陳登嵩部分見第
      18362 號偵查卷二第361 至362 頁，本院重訴字卷二第60
      頁反面至64頁）。
   3、核與證人即共同正犯張克鈞於偵查、本院審理時證述之情
      節相符（見第18362 號偵查卷二第286 至289 頁，本院重
      訴字卷一第100 至108 頁）。
   4、證人即被告辛柏慶母親郭玲珍就其有將A1交付之5 萬元現
      金轉交由被告辛柏慶收受一節，亦據其於偵查中證述明確
      （見第18362 號偵查卷二第365 至366 頁），並有其任職
      之愛買大賣場於99年5 月26日晚上9 時許之監視器翻拍畫
      面16幀在卷可查（見第18362 號偵查卷一第137 至140 頁
      ）。
   5、而被害人A1遭被告3 人及張克鈞毆打後，受有右前額挫傷
      併上門牙2 顆斷裂、右肩、上臂、肘及前臂、左上臂及前
      臂多處瘀腫、背部挫傷等傷害，當日並就醫急診一節，有
      怡仁綜合醫院99年5 月22日出具之診斷證明書1 紙、受傷
      照片15幀在卷可稽（見第18362 號偵查卷一第132 至135
      、150 頁）；及桃園縣楊梅市楊梅保齡球館附近之監視器
      錄得99年5 月22日下午3 時31分許被告3 人及張克鈞駕駛
      車牌號碼8660 -TS號行經該處之錄影翻拍畫面1 張附卷可
      資佐證（見第18362 號偵查卷一第136 頁）。
   6、此外，復有A1在另案即本院99年訴字320 號於99年5 月20
      日到院作證之審理筆錄1 份、該案之起訴書、歷審判決書
      （胡顥騵就販賣毒品予A1部分有罪確定，被告辛柏慶販毒
      部分均無罪確定）在卷可查（見本院重訴卷二第125 至14
      3 頁）。綜上，被告3 人自白核與事實相符，此部分事證
      明確，犯行均堪認定。
（二）犯罪事實二部分：
   1、被告辛柏慶對於有為上開恐嚇取財未遂之犯行，坦白承認
      （見本院審重訴字卷第62頁反面，本院重訴字卷一第40頁
      ，重訴字卷二第75頁反面、第91頁反面）。
   2、並據證人即被害人A1於偵查時指訴綦詳（見第2880號偵查
      卷第138 頁）。
   3、此外，復有桃園縣楊梅市○○路、秀才路口監視器錄得99
      年6 月3 日中午12時41分許被告辛柏慶所駕駛之馬自達廠
      牌灰色自小客車尾隨被害人A1駕駛之車輛之錄影翻拍畫面
      7 幀、被告辛柏慶發送予A1之前揭恐嚇取財內容之簡訊翻
      拍照片3 幀在卷可查（見第18362 號偵查卷一第143 至14
      4 、147 頁）。此部分事證明確，被告辛柏慶恐嚇取財未
      遂犯行已堪認定。
（三）犯罪事實三部分：
   1、被告張烽騏對於有為前揭恐嚇犯行，亦坦白承認（見本院
      重訴字卷一第38頁反面，重訴字卷二第75頁反面、第91頁
      ）。
   2、並據證人即被害人A1於偵查時指訴綦詳（見第2880號偵查
      卷第141 至142 頁）
   3、核與證人許景文、少年鍾○杰於偵查時證述之情節大致相
      符（見第18362 號偵查卷一第173 至174 頁，第21484 號
      偵查卷第123至125頁）。
   4、此外，復有桃園縣楊梅市○○路、大華街口監視器錄得99
      年7 月10日下午3 時24分許由許景文所駕駛之6993-VZ 號
      自用小客車駕駛之馬自達廠牌灰色自小客車行經該處之錄
      影翻拍畫面2 幀、被告張烽騏持用之0000000000號發送至
      A1手機之上開恐嚇內容之簡訊翻拍照片2 幀在卷可查（見
      第18362 號偵查卷一第148 、149 頁）。此部分事證明確
      ，被告張烽騏恐嚇犯行亦堪認定。
三、論罪科刑：
（一）罪名：
   1、犯罪事實一部分。核被告張烽騏、辛柏慶及劉智維所為，
      係犯刑法第302 條第1 項妨害自由罪、第346 條第1 項恐
      嚇取財罪及第305 條之恐嚇危害安全罪。起訴書雖認被告
      3 人此部分所犯應係同法第347 條第1 項、第348 條之1
      之擄人後意圖勒贖罪，暨公訴人論告時變更認被告3 人此
      部分係犯同法第330 條第1 項、第321 條第1 項第4 款之
      結夥3 人以上之加重強盜罪云云，惟查：
    (1)按擄人勒贖罪，本質上係妨害自由及強盜之結合，形式上
      則為妨害自由與恐嚇取財之結合，其和強盜、恐嚇取財罪
      不同者，在於以被害人生命、身體安全或自由，換取相當
      之對價（例如贖金），亦即擄人勒贖之行為概念中，必須
      存有「贖」之因素，而單純之強盜或恐嚇取財，則無。從
      而，在押人以強盜財物之情形，若並要脅被害人提領存款
      或舉債支應，以滿足行為人之需索，倘依社會通念，尚與
      「贖身」之概念不相適合時，當認仍為原強盜之不法意圖
      所含攝，僅依強盜罪論擬；至於押人行為，則視其具體情
      況，或為強盜罪所吸收，或另論以妨害自由罪，而與強盜
      罪想像競合或數罪併罰處遇之（最高法院100 年度台上字
      第4911號判決意旨參照）。再按強盜罪係以強暴、脅迫或
      他法，使人不能抗拒而取其財物或使其交付為構成要件；
      恐嚇取財罪係以威嚇手段，使人畏懼而交付所有物，其交
      付與否，被害人尚有意思之自由者，為構成要件；擄人勒
      贖罪，自始則係以財物之交付為贖回其人身之意思為構成
      要件，其犯罪方法雖係將被害人置於行為人實力支配之下
      予以脅迫，外觀上與恐嚇取財罪相仿，惟其犯罪之目的及
      手段，係以被害人之人身為向被害人或其關係人勒索財物
      之工具，與恐嚇取財罪在行為及犯意上均有區別（最高法
      院99年度台上字第2463號判決意旨參照）。
    (2)查證人即被害人A1於警詢、偵查時證述：伊於99年5 月22
      日遭被告等人押往民宅毆打後，欲伊給付律師費用7 萬元
      ，因伊籌錢未果，復遭毆打一頓，並將伊載回楊梅保齡球
      館丟下後離去，要伊回去籌錢，伊其後於同月26日將5 萬
      元透由辛柏慶之母轉交辛柏慶等語（見第2880號偵查卷第
      136 至139 頁），而此節亦為被告3 人所不爭執，依A1遭
      被告等人押至民宅後予以毆打、恐嚇復載回原處放人之過
      程觀之，被告等人並非表示A1若不交付金錢，就不予以釋
      放，況被告等人所要求之7 萬元數額，遠非A1之身價可比
      ，因A1在場無法籌出被告等人要求之金錢數額，被告等人
      又將A1載回楊梅保齡球館讓A1離去，是被告等人顯然非以
      A1生命、身體安全或自由為條件，以換取7 萬元贖金，此
      與社會通念之「贖身」概念不相符合，而不論是被告3 人
      或被害人A1，對於被告3 人強押A1至民宅始末係就A1指證
      胡顥騵、辛柏慶及A1要負擔律師費一節，其等供述或證述
      之內容均相同，姑不論被告等人並無權利要求A1需負擔他
      人律師費，惟可見被告等人初押A1時之原意即在教訓A1在
      他案指證及欲A1負擔胡顥騵之律師費用，此亦與擄人勒贖
      犯罪之目的行為，係向被害人或關係人勒索財物，行為人
      自始有使被害人以財物取贖人身之意思不符；是依上開說
      明，被告3 人此部分客觀行為及主觀犯意均與擄人勒贖之
      構成要件有間。再查，證人即被害人A1於共同正犯張克鈞
      就相同犯罪事實由國防部北部地方軍事法院以99年訴字第
      125 號案件審理時證述：伊被釋放3 、4 天後，有交付5
      萬元給辛柏慶母親，一部分是心裡恐懼，一部分是伊也要
      負點責任，伊雖答應要給7 萬元，但事後有請辛柏慶轉達
      張烽騏能不能減為5 萬元等語，有國防部高等軍事法院10
      0 年上訴字第3 號判決正本1 紙在卷可稽（見本院重訴字
      卷一第82至88頁），可知被告等人在強押A1至民宅毆打，
      A1同意負擔律師費用後，又將A1載回原處讓A1離去，A1在
      回復自由後之3 、4 天中，均有自由意志決定是否付款，
      其間A1甚至尚與被告辛柏慶討價還價減為5 萬元，應認A1
      係因其人身自由被剝奪，剝奪期間遭傷害及恐嚇，而心生
      畏懼，嗣後亦在恐懼及壓力下如期付款，然其於付款當時
      ，究無不能抗拒，亦無陷於完全喪失自由意志或身體受拘
      禁之情狀，此與強盜以目前之危害脅迫他人，致喪失自由
      意志不能抗拒者不同，A1因被告等人以威嚇手段，心生畏
      懼而交付財物，其交付財物與否，既非受強暴、脅迫或其
      他方法致其意思已完全受壓抑而不自由，即與強盜罪之構
      成要件不符。
    (3)是依前開說明，起訴書認被告3 人所犯係擄人勒贖罪，公
      訴人認係犯加重強盜罪等語，均尚有誤會，惟其基本社會
      事實同一，爰依法變更起訴法條如上。
    (4)起訴書另認被告等人為將A1強押上車，被告張烽騏持1 制
      式手槍與辛柏慶共同將A1強押上車云云，經查被告張烽騏
      矢口否認有為此部分犯行，雖有證人A1、證人即被告劉智
      維、張克鈞皆證述被告張烽騏有持手槍乙節，惟該持以犯
      本案之手槍自始並未扣案，且本院認縱有持以恐嚇A1之手
      槍存在，然證人劉智維、張克鈞均係自照片中指認該手槍
      ，而同型同款之手槍本已常見，仿制式手槍改造之玩具手
      槍更四處充斥，則本案被告張烽騏真實持以犯案之手槍，
      究竟是制式手槍、或是仿制式手槍改造之具殺傷力之玩具
      手槍、或是玩具手槍，皆無從證明，本院無法僅以上開證
      人證述被告張烽騏有持槍強押A1上車、或證述被告張烽騏
      在車上有亮出手槍之證詞，逕推認被告張烽騏持有制式槍
      枝，況偵查中提供上開證人指認之照片（即99年6 月3 日
      經新北市警察局新莊分局在桃園縣平鎮市○○路○ 段29號
      「丹尼爾汽車旅館605 號房」查獲被告張烽騏與案外人劉
      修丞持有槍枝，照片見第18362 號偵查卷一第145 、146
      頁）其上所示之該把制式手搶，經檢察官偵查後，僅認定
      係劉修丞1 人持有該槍枝，被告張烽騏在該案則僅列為證
      人一節，亦有臺灣桃園地方法院檢察署檢察官99年度偵字
      第22620 號起訴書附卷可稽（見本院重訴字卷二第164-1
      至164-2 頁反面），是並無其他積極證據證明被告張烽騏
      有持該案之制式手槍以犯本件妨害自由犯行，此部分事實
      無法證明，惟若此部分若成立犯罪，公訴人認應與前開科
      刑部分為包括一行為而論以較重之加重強盜罪（被告張烽
      騏持有制式槍枝部分則未據起訴），爰就此部分不另為無
      罪之諭知。
    (5)又起訴書另認A1在楊梅保齡球館時為被告等人強押上車，
      在車上遭綑綁雙手及遮蔽雙眼後，遭被告辛柏慶搜括其身
      上現金約3000元云云，若此部分事實為真，則被告等人確
      實可能因以強暴方法使A1不能抗拒後取A1之財物，而觸犯
      結夥3 人以上之加重強盜罪。惟查，被告辛柏慶堅詞否認
      有此部分事實，而證人A1於警詢時證稱：…辛柏慶將我強
      押到車上用膠帶將我眼睛蒙蔽後，開車帶往不詳地點毒打
      ，辛柏慶還搜括我身上現金2 至3 千元左右等語（見第18
      362 號卷第20頁），其後同一詢問中又改稱：我身上及車
      上所有現金3000元也遭搜括一空等語（見同上卷第21頁）
      ，已稍有不同；證人A1於本院審理時則復改口證稱：當天
      穿工作褲，可能錢放在工作褲小口袋裡面掉了我不知道，
      車上放了幾百元，不確定是否被搜括，當時一時氣憤就把
      這件事一起跟警察講等語（見本院重訴字卷一第144 、14
      5 頁反面、146 頁反面至147 頁），證人A1同次及其後證
      述之內容並不相符。再者，證人即被告劉智維雖於偵查中
      證稱：辛柏慶好像是利用A1被綑綁之際，稱說要看A1有無
      帶手機，將A1手機、千元鈔等物品一起拿走等語（見第18
      362 號偵查卷二第350 頁），惟其所述之情節又與被害人
      A1上開證述之內容不相符合，另被告張烽騏及共同正犯張
      克鈞則均證述並未看見被告辛柏慶有強取A1財物之行為（
      分見本院重訴字卷一第103 頁反面、卷二第55頁反面），
      是該車前座之被告張烽騏、張克鈞究否知悉後座之被告辛
      柏慶有搜括A1之財物，及張烽騏、劉智維、張克鈞是否與
      辛柏慶就搜括A1財物一節具強盜犯意聯絡等，均無從證明
      ，而加重強盜犯行為最輕本刑有期徒刑7 年以上之重罪，
      本院難僅以前揭互核不符之有瑕疵證詞，即認被告辛柏慶
      確有搜括A1財物，縱認被告辛柏慶確有搜括財物情事，亦
      難遽認被告張烽騏、劉智維、張克鈞與辛柏慶共4 人，在
      彼時即具結夥強盜A1財物之犯意聯絡及行為分擔，是此部
      分事實無法證明，惟若此部分若成立犯罪，公訴人認應與
      前開科刑部分為包括一行為而論以較重之加重強盜罪，爰
      就此部分亦不另為無罪之諭知，以上併均附此敘明。
   2、犯罪事實二部分，核被告辛柏慶所為，係犯刑法第346 條
      第3 項、第1 項之恐嚇取財未遂罪。
   3、犯罪事實三部分，核被告張烽騏所為，係犯刑法第305 條
      恐嚇危害安全罪。又案外人許景文、少年鍾○杰駕車在道
      路上攔住被害人A1駕駛之車輛，示意A1下車之行為，僅為
      被告張烽騏其後以簡訊恐嚇A1之內容陳述，上開行為與被
      告張烽騏恐嚇A1之行為無關，當無成年人與少年共同實施
      犯罪之加重情形，附此說明。
（二）共同正犯：被告3 人就犯罪事實一部分，與案外人張克鈞
      共4 人間有犯意聯絡及行為分擔，應論以共同正犯。
（三）罪數：查被告3 人就犯罪事實一部分，其等就一開始只是
      質問A1為何要亂指證，想教訓A1，是押至民宅並毆打A1後
      ，A1自己說要負擔胡顥騵的律師費用等節均不爭執（見本
      院重訴字卷二第84頁反面至86頁），是被告3 人顯係在剝
      奪A1人身自由時，另行起意對A1恐嚇取財，又恐嚇罪部分
      ，係另對不同之被害人陳登嵩為之，是上開3 罪均係基於
      不同犯意而為，應分論併罰。至被告3 人在私行拘禁A1行
      為繼續中，對A1施加恐嚇，或迫使A1行無義務之事則均屬
      於私行拘禁之部分行為，應僅論以刑法第302 條第1 項之
      妨害自由罪，不再另論同法第304 條強制罪或第305 條恐
      嚇危害安全罪，又被告3 人毆打A1成傷之行為，原係妨害
      自由罪中強暴脅迫之當然結果，亦應包括在妨害自由行為
      中，不另論以傷害罪，附此敘明。綜上，被告3 人就所犯
      妨害自由、恐嚇取財、恐嚇危害安全3 罪，暨被告張烽騏
      另就犯罪事實三恐嚇危害安全罪、被告辛柏慶另就犯罪事
      實二恐嚇取財未遂罪，均犯意各別，行為互殊，均應分併
      罰之。
（四）未遂減輕：被告辛柏慶就犯罪事實二部分，雖已著手恐嚇
      取財行為之實施，惟並未取得財物，犯罪尚屬未遂，應依
      刑法第25條第2項規定，按既遂犯之刑度減輕其刑。
（五）科刑：爰審酌被告3 人均正值青壯，不思正途，僅因被害
      人A1在他案作證之內容對其等不利，竟強押被害人毆打洩
      憤，復恐嚇被害人需負擔他人之律師費用，惡性不輕，使
      被害人身心受創外，並嚴重妨害國民有為作證及誠實作證
      義務之純潔性，其後被告張烽騏、辛柏慶復仍屢對被害人
      恐嚇，其等犯後大致坦承犯行，態度尚可，及其等毆打被
      害人致被害人所受如事實欄所示之傷害，併其等犯罪之動
      機、目的、手段、所生之危害，暨被告張烽騏、辛柏慶在
      本案擔任主導角色，被告劉智維則依指示配合，涉案程度
      較低，及被告辛柏慶及其法定代理人郭玲珍與A1達成和解
      ，復有和解書1 紙在卷可稽（見本院第461 號聲請羈押卷
      第37頁）等一切情狀，分別量處如主文所示之刑，並就被
      告張烽騏、辛柏慶各所犯4 罪、被告劉智維所犯3 罪，均
      定其應執行之刑，以示懲儆；公訴人對其3 人分別求處有
      期徒刑10年、10年及7 年一節，核後均認尚嫌過重，附此
      敘明。
（六）不沒收之說明：扣案之鋁製球棒1 支，雖係被告張烽騏所
      有，惟被告等人皆否認有持該鋁棒毆打被害人，均辯稱毆
      打被害人所持之鋁棒係自民宅內隨手拿來毆打，毆打完亦
      隨手丟置該處等語，而扣案之鋁棒係自桃園縣楊梅市營盤
      腳1 號旁之鐵皮屋內查扣而得，二者無必然關係，本院復
      查無確證可證係被告等人毆打被害人所用之物，是就該鋁
      棒不為沒收之諭知。而被告等人以犯本件犯罪所用之鋁棒
      、牛皮紙膠帶等，並未扣案，為免將來執行困難，爰不為
      沒收諭知。另本案尚分別自被告張烽騏、辛柏慶、劉智維
      處扣得行動電話1 支、第一級毒品海洛因1 包（毛重10.5
      公克）、第二級毒品甲基安非他命1 包（毛重3 公克）、
      電子磅秤2 台、安非他命吸食器2 組、分裝袋1 批、手機
      4 支（均含SIM 卡）、筆記型電腦1 台、開山刀、銅條、
      1356-RX 失竊車牌及一部車牌號碼7323-NM 號失竊自小客
      車、監視錄影器主機等物，皆無確證可證與本案有關，亦
      不為沒收之諭知，以上均併此說明。
據上論斷，應依刑事訴訟法第299 條第1 項前段、第300 條，刑
法第25條第2 項、第28條、第302 條第1 項、第305 條、第346
條第1 項、第3 項、第51條第5 款，刑法施行法第1 條之1 第1
項、第2 項前段，判決如主文。
本案經檢察官陳睿明到庭執行職務。
中    華    民    國   100    年    10    月    11    日
                  刑事第十四庭  審判長法  官  鍾雅蘭
                                      法  官  郭俊德
                                      法  官  楊麗文
以上正本證明與原本無異。
如不服本判決應於收受本判決後10日內向本院提出上訴書狀，上
訴書狀應敘述具體理由。上訴書狀未敘述上訴理由者，應於上訴
期間屆滿後20日內補提理由書狀於本院 (均須按他造當事人之人
數附繕本 )「切勿逕送上級法院」。
                                      書記官  柯凱騰
中    華    民    國   100    年    10    月    11    日
附錄論罪科刑法條：
中華民國刑法第302條
（妨害自由罪）
私行拘禁或以其他非法方法，剝奪人之行動自由者，處 5 年以
下有期徒刑、拘役或 3 百元以下罰金。
因而致人於死者，處無期徒刑或 7 年以上有期徒刑，致重傷者
，處 3 年以上 10 年以下有期徒刑。
第 1 項之未遂犯罰之。
中華民國刑法第305條
（恐嚇危害安全罪）
以加害生命、身體、自由、名譽、財產之事，恐嚇他人致生危害
於安全者，處 2 年以下有期徒刑、拘役或 3 百元以下罰金。
中華民國刑法第346條
（恐嚇取財得利罪）
意圖為自己或第三人不法之所有，以恐嚇使人將本人或第三人之
物交付者，處 6 月以上 5 年以下有期徒刑，得併科 1 千元以
下罰金。
以前項方法得財產上不法之利益，或使第三人得之者，亦同。
前二項之未遂犯罰之。